臺灣臺中地方法院刑事判決　　　　　　　99年度訴字第1516號
公　訴　人　臺灣臺中地方法院檢察署檢察官
被　　　告　張益賓
選任辯護人　張淑琪律師
上列被告因毒品危害防制條例等案件，經檢察官提起公訴（99年
度偵字第4093號）及併案審理（99年度偵字第15215號、第15216
號），本院判決如下：
    主    文
張益賓犯如附表所示之各罪，均累犯，各處如附表所示之刑（含
主刑及從刑）。又明知為禁藥而轉讓，累犯，處有期徒刑捌月。
應執行有期徒刑拾伍年，扣案第一級毒品海洛因柒包（合計驗餘
淨重拾伍點伍壹公克）沒收銷燬之。扣案插用0000000000號SIM
卡之行動電話壹支（IMEI：000000000000000號）、插用0000000
000號SIM卡之行動電話壹支（IMEI：000000000000000號）、電
子磅秤貳臺、塑膠夾鏈袋壹包均沒收，扣案販賣毒品所得000000
0000號SIM卡壹張沒收，未扣案販賣毒品所得財物紅酒貳瓶沒收
，如全部或一部不能沒收時，應追徵其價額；未扣案販賣毒品所
得新臺幣共貳萬捌佰元均沒收，如全部或一部不能沒收時，以其
財產抵償之。
    犯罪事實
一、張益賓於民國87年間，因違反槍砲彈藥刀械管制條例案件，
    經臺灣高等法院臺中分院以88年度上訴字第332號判處有期
    徒刑3年4月，併科罰金新臺幣5萬元確定；另於88年間，因
    犯竊盜罪，經臺灣高等法院臺中分院以90年度上易字第71號
    判處有期徒刑10月確定；再於89年間，因犯偽造貨幣罪，經
    本院以89年度訴字第424號判處有期徒刑3年2月，經臺灣高
    等法院臺中分院以89年度上訴字第644號駁回上訴確定。上
    開案件經臺灣高等法院臺中分院分別以90年度聲字第799號
    、98年聲字第860號裁定定應執行刑為有期徒刑4年6月、3年
    4月確定，經接續執行，於95年1月27日假釋付保護管束，96
    年7月13日保護管束期滿未經撤銷，其未執行之刑以已執行
    論。
二、張益賓明知海洛因、甲基安非他命係毒品危害防制條例第2
    條第2項第1款、第2款所規定之第一級毒品、第二級毒品，
    不得無故持有、販賣或轉讓，竟基於販賣第一級毒品海洛因
    及第二級毒品甲基安非他命以牟利之犯意，以門號00000000
    00、0000000000、0000000000等3支行動電話作為與購毒者
    之聯絡工具，自98年12月間起至99年2月10日止，分別以前
    開電話與李維琁、陳志凱、邱騰毅、徐坤照、李侑任、余鎮
    甫、徐梓欽、張雅琪、李功閔等人，聯繫交易第一級毒品海
    洛因及第二級毒品甲基安非他命之時間、地點及數量後，再
    前往交易，販毒所得合計新臺幣（下同）2萬800元及SIM卡1
    張、紅酒2瓶（交易情形詳如附表所示）。
三、張益賓另基於轉讓禁藥即第二級毒品甲基安非他命之犯意，
    於99年1月30日前之某日下午，在其位於改制前之臺中縣東
    勢鎮○○街石山巷65號之住處內，無償轉讓不詳數量之甲基
    安非他命予郭政忠施用。
四、嗣於99年2月10日經員警持本院核發之搜索票，至改制前之
    臺中縣東勢鎮○○街石山巷65號張益賓住處搜索，當場扣得
    海洛因7包（合計驗餘淨重15.51公克）、愷他命1包（驗餘
    淨重0.5593公克）、塑膠夾鏈袋1包、電子磅秤2台、安非他
    命吸食器1組、門號0000000000、0000000000、0000000000
    、0000000000、0000000000號行動電話共5支（含SIM卡5張
    ）等物，始循線查獲上情。
五、案經臺灣臺中地方法院檢察署檢察官指揮臺中市政府警察局
    移送及臺中市政府警察局東勢分局報告臺灣臺中地方法院檢
    察署檢察官偵查起訴。
    理    由
壹、證據能力部分：
一、本案通訊監察譯文應具證據能力之說明 ：
（一）按有事實足認被告或犯罪嫌疑人有最輕本刑為3年以上有
      期徒刑之罪嫌，並危害國家安全或社會秩序情節重大，而
      有相當理由可信其通訊內容與本案有關，且不能或難以其
      他方法蒐集或調查證據者，得發通訊監察書。通訊監察書
      ，偵查中由檢察官依司法警察機關聲請或依職權以書面記
      載第11條之事項，並敘明理由、檢附相關文件，聲請該管
      法院核發，通訊保障及監察法第5條第1項第1款、第2項分
      別定有明文。又按通訊監察錄音之譯文，僅屬依據監聽錄
      音結果予以翻譯之文字，固具文書證據之外觀，但實際上
      仍應認監聽所得之錄音帶或光碟，始屬調查犯罪所得之證
      物；刑事訴訟法第165條之1第2項所稱之證物，如其蒐證
      程式合法，並經合法調查，自具證據能力。因此，檢察官
      如提出通訊監察錄音之譯文為其證據方法，實乃以其監聽
      所得之錄音帶或光碟，為調查犯罪所得之證物，法院本應
      依刑事訴訟法第165條之1所列之方法調查，以判斷該錄音
      帶或光碟是否與通訊監察錄音之譯文相符。而監聽錄音製
      作之譯文，雖通常為偵查犯罪機關單方面製作，然若被告
      或訴訟關係人對其真實性並無爭執，經法院於審判期日提
      示譯文供當事人辨認、表示意見並為辯論者，程式自屬適
      法（最高法院95年度臺上字第295號、94年度臺上字第466
      5號判決意旨參照）。
（二）本件承辦警員因被告涉嫌違反毒品危害防制條例之販毒案
      件，對於被告所持用之0000000000、0000000000門號等行
      動電話，實施通訊監察，經本院核准在案，此有本院98年
      聲監字第1523號通訊監察書及電話附表附卷（見98年度他
      字第6376號卷第72頁）可參，係屬依法所為之通訊監察，
      應具有證據能力。且查，本案卷內之相關電話監聽，取證
      程式未見違法情事，已如前述，而警員依監聽錄音所製作
      之通訊監察譯文，經法院審理期間提示予檢察官、被告、
      辯護人後，檢察官、被告、辯護人對於通訊監察譯文內容
      之真實性，並無爭執，揆諸前揭說明，上開通訊監察譯文
      應具證據能力。
二、本案卷附之法務部調查局濫用藥物實驗室鑑定書及行政院衛
    生署草屯療養院鑑定書具證據能力之說明：
（一）按法院或檢察官依刑事訴訟法第208條規定囑託醫院、學
      校或其他相當之機關、團體為鑑定時，祇須其以言詞或書
      面提出之鑑定報告，符合刑事訴訟法第206條第1項、第
      208條所規定之形式要件，即具有證據能力，此即屬於刑
      事訴訟法第159條第1項所稱「法律有規定」之特別情形（
      最高法院96年度臺上字第6842號刑事判決意旨供參）。而
      刑事訴訟之鑑定，為證據調查方法之一種，係指由具有特
      別知識經驗之人或機關，就特別需要特殊知識經驗之事項
      ，予以鑑識、測驗、研判及斷定，供為法院或檢察官認定
      事實之參考。刑事訴訟法第198條規定：「鑑定人由審判
      長、受命法官或檢察官就下列之人選任一人或數人充之：
      一、就鑑定事項有特別知識經驗者。二、經政府機關委任
      有鑑定職務者。」，又同法第208條第1項前段規定：「法
      院或檢察官得囑託醫院、學校或其他相當之機關、團體為
      鑑定」即本此旨。上級檢察機關首長基於辦案實務需要，
      函示指定某類特殊案件之待鑑事項，囑託某一或某些特別
      具有該項專門知識經驗之機關，予以鑑定，並非法所不許
      。從而，警察機關逕依該函示辦理，按諸檢察一體及檢察
      官指揮調、偵查之原則，難認於法不合（最高法院96年度
      臺上字第4177號判決意旨參照）。
（二）本件卷附之法務部調查局濫用藥物實驗室鑑定書及行政院
      衛生署草屯療養院鑑定書（見本院卷第108頁、第111頁）
      ，係由警察機關依照上級檢察機關首長函示指示而送請該
      鑑定單位進行鑑定所得結果，並載明其鑑定之方法，依據
      刑事訴訟法第159條之立法理由及同法第206條之規定，既
      經本院依刑事訴訟法第165條第1項之規定踐行調查證據程
      序，與本案待證事實具有關連性，應具有證據能力。
三、本案非供述證據具證據能力之說明：
（一）按關於非供述證據之物證，或以科學、機械之方式，對於
      當時狀況所為忠實且正確之記錄，性質上並非供述證據，
      均應無傳聞法則規定之適用；如該非供述證據非出於違法
      取得，並以依法踐行調查程序，即不能謂無證據能力（最
      高法院97年度臺上字第1401號、第6153號、第3854號判決
      可資參照）。
（二）本件非供述證據例如犯罪事實欄二所載之扣案海洛因、愷
      他命、塑膠夾鏈袋、電子磅秤及行動電話（含SIM卡）等
      物，分係員警持搜索票對被告執行搜索而查扣之物，再卷
      附之相片因非屬供述證據，並無人對現實情形之記憶、知
      覺經常可能發生之誤差（如知覺之主觀性及記憶隨時間推
      移而發生變化、遺忘等），故上開非供述證據，並無傳聞
      法則之適用至明；再上開證據取得之過程及手段並無違法
      或不當之情事，復被告、辯護人及檢察官亦未爭執上開非
      供述證據有何違法取得上開物證之情形，復經本院於審理
      中踐行調查程序，自均有證據能力。
四、本案供述證據具證據能力之說明：
（一）按所謂被告以外之人於審判外之陳述，係指被告以外之人
      就其曾經參與或見聞之事實，事後追憶並於審判外為陳述
      者而言。如被告以外之人係被告犯罪之共同正犯、共犯、
      相對人、被害人或其他關係人，而於被告實行犯罪行為時
      與被告為言詞或書面對談，且其對話之本身即係構成被告
      犯罪行為之部分內容者，因非屬其事後就曾經與聞之事實
      所為之追憶，自與審判外之陳述有間，二者不容混淆。又
      國家基於犯罪偵查之目的，對被告或犯罪嫌疑人進行通訊
      監察，乃係以監控與過濾受監察人通訊內容之方式，蒐集
      對其有關之紀錄，並將該紀錄予以查扣，作為認定犯罪與
      否之證據，屬於刑事訴訟上強制處分之一種，而監聽係通
      訊保障及監察法第13條第1項所定通訊監察方法之一，司
      法警察機關依法定程序執行監聽取得之錄音，係以錄音設
      備之機械作用，真實保存當時通訊之內容，如通訊一方為
      受監察人，司法警察在監聽中蒐集所得之通訊者對話，若
      其通話本身即係被告進行犯罪中構成犯罪事實之部分內容
      ，則依前開說明，自與所謂「審判外之陳述」無涉，應不
      受傳聞法則之規範，當然具有證據能力（最高法院97年度
      臺上字第1069號判決意旨可資參照）。揆諸上揭說明，本
      判決引用為證據之監聽譯文，其內容係有關證人與被告討
      論購買毒品之事宜，係屬受監察人進行本件犯罪行為之對
      話內容，並非所謂被告或被告以外之人於審判外之陳述至
      明。
（二）次按當事人、代理人或辯護人於法院調查證據時，知有第
      159條第1項不得為證據之情形，而未於言詞辯論終結前聲
      明異議者，視為有前項之同意，刑事訴訟法第159條之5第
      2項定有明文。此乃係基於證據資料愈豐富，愈有助於真
      實發現之理念，酌採當事人進行主義之證據處分權原則，
      並強化言詞辯論主義，透過當事人等到庭所為之法庭活動
      ，在使訴訟程序順暢進行之要求下，承認傳聞證據於一定
      條件內，得具證據適格。此種「擬制同意」，因與同條第
      1項之明示同意有別，實務上常見當事人等係以「無異議
      」或「沒有意見」表示之，斯時倘該證據資料之性質，已
      經辯護人閱卷而知悉，或自起訴書、原審判決書之記載而
      了解，或偵、審中經檢察官、審判長、受命法官、受託法
      官告知，或被告逕為認罪答辯或有類似之作為、情況，即
      可認該相關人員於調查證據之時，知情而合於擬制同意之
      要件（最高法院96年度臺上字第4174號判決要旨參照）。
      查本件檢察官、被告及其辯護人於本院準備程序及審判期
      日，均未對本院下述其餘所引用認定被告犯罪事實之證據
      表示意見，且迄至言詞辯論終結前亦未聲明異議，本院審
      酌該等證據資料製作時之情況，尚無違法不當及證明力明
      顯過低之瑕疵，且為證明犯罪事實存否所必要，認為以之
      作為證據應屬適當，揆諸前開說明，自均具證據能力。
貳、實體部分：
一、上開犯罪事實，業據被告張益賓於偵查及本院審理中坦承不
    諱，且查：
（一）附表編號一至四，販賣海洛因給李維琁部分：並據李維琁
      於警訊、偵查中證述明確（98年度他字第6376號卷第2頁
      至第9頁、第28頁至第32頁、99年度偵字第4093號一卷第
      250頁至第252頁），且有通訊監察譯文（中縣警刑大偵一
      字第0990002861號警卷第9頁至第10頁）、土地公廟照片
      （98年度他字第6376號卷第14頁）、門號0000000000號行
      動電話申設資料（98年度他字第6376號卷第61頁）附卷可
      稽。至附表編號四之交易價格，依李維琁於警訊所述，本
      院認為應以最低而最有利於被告之500元計算。
（二）附表編號五至十二，販賣海洛因給邱騰毅、陳志凱部分：
      並據邱騰毅於警訊、偵查中證述（中縣東警偵字第099002
      1357號警卷第10頁至第11頁、99年度偵字第4093號一卷第
      20  頁至第25頁、第247頁至第248頁）、陳志凱於警訊及
      偵查之證述（中縣東警偵字第0990021357號警卷第13頁至
      第14頁、99年度偵字第4093號二卷第5頁至第9頁），且有
      通訊監察譯文（99年度偵字第4093號一卷第15頁至第19頁
      ）附卷可稽。至附表編號七、八、十二之交易價格，依陳
      志凱、邱騰毅上開所述情節，本院認為應以最低而最有利
      於被告之500元計算。
（三）附表編號十三至十四，販賣海洛因給徐坤照部分：並據徐
      坤照於警訊、偵查中證述明確（99年度偵字第4093號一卷
      第31頁至第32頁、第44頁至第49頁、98年度他字第2458號
      卷第8頁、99年度偵字第4093號二卷第19頁至第20頁），
      且有通訊監察譯文（99年度偵字第4093號一卷第37頁背面
      ）附卷可稽。
（四）附表編號十五至二四，販賣海洛因給李侑任部分：並據李
      侑任於警訊、偵查中證述明確（99年度偵字第4093號二卷
      第22頁至第31頁、第32頁至第37頁），且有通訊監察譯文
      （99年度偵字第4093號一卷第197頁）附卷可稽。
（五）附表編號二五，販賣海洛因給余鎮甫部分：並據余鎮甫於
      警訊、偵查中證述明確（99年度偵字第4093號二卷第42頁
      至第44頁、第122頁至第126頁），且有通訊監察譯文（99
      年度偵字第4093號二卷第46頁背面至第47頁）附卷可稽。
（六）附表編號二六，販賣海洛因給徐梓欽部分：並據徐梓欽於
      警訊、偵查中證述明確（中縣東警偵字第0990021357號警
      卷第28頁至第31頁、99年度偵字第4093號二卷第144頁至
      第145頁），且有通訊監察譯文（99年度偵字第4093號一
      卷第97頁）附卷可稽。
（七）附表編號二七，販賣甲基安非他命給張雅琪部分：並據張
      雅琪於警訊、偵查中證述明確（99年度偵字第4093號二卷
      第67頁至第69頁、第149頁至第152頁），且有通訊監察譯
      文（99年度偵字第4093號二卷第154頁）附卷可稽。
（八）附表編號二八至三一，販賣海洛因給李功閔部分：並據李
      功閔於警訊、偵查中證述明確（中縣東警偵字第09900213
      57號警卷第16頁至第18頁、99年度偵字第4093號二卷第15
      6頁至第160頁），且有通訊監察譯文（98年度他字第6376
      號卷第99頁、第101頁至第102頁）附卷可稽。
（九）99年1月30日前之某日下午，在其位於改制前之臺中縣東
      勢鎮○○街石山巷65號之住處內，無償轉讓禁藥即第二級
      毒品甲基安非他命予郭政忠施用部分，亦據郭政忠於警訊
      及偵查陳述明確（中縣東警偵字第0990021357號警卷第20
      頁至第23頁、99年度偵字第4093號二卷第126頁至第128頁
      ）。
（十）另有扣押物品目錄表2紙、照片2張（中縣警刑大偵一字第
      0990002861號警卷第19頁至第20頁、第26頁至第27頁）、
      扣案物品海洛因7包、愷他命1包、塑膠夾鏈袋1包、電子
      磅秤2臺、吸食器1組、行動電話5支等物可為佐證。而扣
      案粉末7包均含第一級毒品洛因成分，合計淨重15.63公克
      （驗餘淨重15.51公克，空包裝總重2.87公克），亦有法
      務部調查局濫用藥物實驗室鑑定書（本院卷第108頁）在
      卷可認。至白色結晶物1包為愷他命成分，亦有行政院衛
      生署草屯療養院鑑定書（本院卷第111頁）在卷可憑。
（十一）綜上所述，本件事證明確，被告如附表所示販賣第一級
        毒品海洛因30次犯行、販賣第二級毒品甲基安非他命1
        次犯行，及轉讓第二級毒品甲基安非他命1次犯行均堪
        予認定。
二、販賣海洛因、甲基安非他命係違法行為，非可公然為之，亦
    無公定價格，且容易分裝並增減份量，而每次買賣之價量，
    可能隨時依雙方關係深淺、資力、需求量及對行情認知、來
    源是否充裕、查緝是否嚴謹、購買者被查獲時供述購買對象
    之可能風險之評估等情形，而異其標準，非可一概而論，販
    賣之利得，除被告坦承犯行或價量俱臻明確外，委難察得實
    情，惟販賣之人從價差或量差中牟利之方式雖異，其意圖營
    利之販賣行為則同一，加以我國對毒品之施用或販賣，查緝
    甚嚴，販賣毒品之刑度極重，苟非意圖販賣營利，一般人焉
    有可能甘冒重刑而販賣第一級毒品。本案雖因未能查知被告
    販入毒品之成本，致無法查得其販賣之確實利潤為何，惟被
    告與證人李維琁、邱騰毅、陳志凱、徐坤照、李侑任、余鎮
    甫、徐梓欽、張雅琪、李功閔間並無特殊情誼或錢財共通關
    係，其若無藉此牟利之情，自無費心自甘承受重典，而觸犯
    販賣毒品罪之必要，益見被告主觀上應具有營利之意圖甚明
    。
三、按海洛因、甲基安非他命乃分屬毒品危害防制條例第2條第2
    項第1款、第2款所指之第1級毒品、第2級毒品。且甲基安非
    他命亦屬藥事法第22條第1項第1款所列禁藥，行為人將甲基
    安非他命轉讓予他人，除成立毒品危害防制條例第8條第2項
    之轉讓第2級毒品罪外，亦構成藥事法第83條第1項之轉讓禁
    藥罪。而藥事法第83條第1項係於93年4月21日修正公布，並
    同年月23日施行，毒品危害防制條例第8條第2項則係於92年
    7月9日修正公布，並於93年1月9日施行，是以，藥事法第83
    條第1項為後法。且藥事法第83條第1項之法定刑為7年以下
    有期徒刑，得併科5百萬元以下罰金，與毒品危害防制條例
    第8條第2項之法定刑為6月以上，5年以下有期徒刑，得併科
    70萬元以下罰金相較後，以藥事法第83條第1項之法定刑為
    重。又毒品之範圍尚包括影響精神物質與其製品，而藥事之
    管理，亦非僅止於藥品之管理，毒品未必均係經公告列管之
    禁藥，禁藥亦非必均為毒品，毒品危害防制條例與藥事法二
    者，並無必然之特別法與普通法關係，是除有轉讓之第2級
    毒品達毒品危害防制條例第8條第6項之一定數量，經依法加
    重後之法定刑較藥事法第83條第1項之法定刑為重之情形外
    ，此係屬同一犯罪行為而同時有二種法律可資處罰之「法條
    （規）競合」情形，應依「重法優於輕法」、「後法優於前
    法」等法理，應優先適用屬後法且為重法之藥事法第83條第
    1項之規定處斷至明（最高法院96年度臺上字第3582號判決
    意要旨參照）。又按毒品危害防制條例第8條第6項規定轉讓
    毒品達一定數量者，加重其刑至2分之1，其標準由行政院定
    之，而行政院於93年1月7日依上揭授權訂定公布轉讓第2級
    毒品達淨重10公克以上，加重其刑至2分之1，嗣於98年11
    月20日因應毒品危害防制條例第11條之修正，爰配合修正刪
    除原規定「持有」之文字，轉讓毒品部分則未修正，併此敘
    明。
四、查被告張益賓於附表所示時、地先後販賣第1級毒品海洛因
    予證人李維琁、邱騰毅、陳志凱、徐坤照、李侑任、余鎮
    甫、徐梓欽、李功閔等人共計30次，核其所為上開所示共計
    30次之販賣第一級毒品海洛因之犯行，均係犯毒品危害防制
    條例第4條第1項之販賣第一級毒品罪；而其販賣第二級毒品
    甲基安非他命予張雅琪部分，係犯毒品危害防制條例第4條
    第1項之販賣第二級毒品罪，至於其持有第一級、第二級毒
    品之低度行為，各為其販賣之高度行為所吸收，均不另論罪
    。再被告轉讓第二級甲基安非他命予郭政忠部分，並無證據
    顯示其所轉讓甲基安非他命達淨重10公克以上，揆諸前揭說
    明，核其此部分所為，係犯藥事法第83條第1項之轉讓禁藥
    罪。
五、被告所為上開犯行，其犯意各別，行為互殊，應予以分論併
    罰。檢察官併案部分即99年度偵字第15215號部分，與本案
    部分犯罪事實為同一，屬事實上同一案件，本院自得併予審
    理。查被告於87年間，因違反槍砲彈藥刀械管制條例案件，
    經臺灣高等法院臺中分院以88年度上訴字第332號判處有期
    徒刑3年4月，併科罰金新臺幣5萬元確定；另於88年間，因
    犯竊盜罪，經臺灣高等法院臺中分院以90年度上易字第71號
    判處有期徒刑10月確定；再於89年間，因犯偽造貨幣罪，經
    本院以89年度訴字第424號判處有期徒刑3年2月，經臺灣高
    等法院臺中分院以89年度上訴字第644號駁回上訴確定。上
    開案件經臺灣高等法院臺中分院分別以90年度聲字第799號
    、98年聲字第860號裁定定應執行刑為有期徒刑4年6月、3年
    4月確定，經接續執行，於95年1月27日假釋付保護管束，96
    年7月13日保護管束期滿未經撤銷，以已執行論，有臺灣高
    等法院被告前案紀錄表附卷可憑，其未執行之刑以已執行論
    。則被告於5年以內故意再犯本件有期徒刑以上之前揭數罪
    ，均應依刑法第47條第1條規定論以累犯，除販賣第一級毒
    品之法定本刑為死刑、無期徒刑部分，販賣第二級毒品之法
    定刑本刑為無期徒刑部分，依刑法第65條第1項規定均不得
    加重外，均各加重其刑。
六、又被告張益賓於偵查及本院審理中均自白附表所示各次販賣
    第一級毒品及第二級毒品犯行，有卷附筆錄可稽，是其所為
    如附表各次販賣毒品犯行，自均符合毒品危害防制條例第17
    條第2項之規定，應依法各減輕其刑。而被告販賣毒品海洛
    因予他人施用，固戕害他人身心，惟念其對重典之認識不夠
    深切，且其每次所販賣之數量甚少與坊間大盤販賣整批大量
    毒品者有別，及被告於附表所示時、地分別販賣第一級毒品
    予證人李維琁、邱騰毅、陳志凱、徐坤照、李侑任、余鎮甫
    、徐梓欽、李功閔等人共計30次所得為SIM卡1張、紅酒2瓶
    及現金19800元（所得不包括附表編號十四證人徐坤照賒欠
    之1000元，亦不包括販賣第二級毒品給張雅琪之所得1000元
    ），衡情若處以法定最低刑，依社會一般觀念不無情輕法重
    之虞，是被告之犯罪情狀尚堪憫恕，對被告所犯上開販賣第
    一級毒品海洛因犯行，均依刑法第59條之規定，遞酌予減輕
    其刑。又被告就販賣第一級毒品得併科罰金刑部分，同時有
    上開刑之加重及減輕事由，依刑法第71條第1項之規定，先
    加後減之。
七、本案無毒品危害防制條例第17條第1項規定適用之說明：
（一）按毒品危害防制條例第17條所稱「供出毒品來源，因而破
      獲者」，係指被告供出毒品來源之有關資料，諸如前手之
      姓名、年籍、住居所、或其他足資辨別之特徵等，使調查
      或偵查犯罪之公務員因而對之發動調查或偵查並破獲者而
      言。申言之，被告之「供出毒品來源」，與調查或偵查犯
      罪之公務員對之發動調查或偵查並進而破獲之間，論理上
      須具有先後且相當之因果關係，最高法院98年度臺上字第
      6331號判決意旨可資參照；換言之，是否符合毒品危害防
      制條例第17條第1項之「供出毒品來源，因而查獲其他正
      犯或共犯者，減輕或免除其刑」之規定，自須所供出之毒
      品來源與被告本案起訴並有罪之違反毒品危害防制條例犯
      行部分有關，倘非係本案被訴犯行之具關聯性之毒品來源
      ，自難認係該條項所規定之「供出毒品來源」，例如供出
      自己施用毒品之來源，因而查獲其他正犯或共犯，亦僅能
      在自己施用毒品犯行獲減輕其刑之寬典，既非自己販賣毒
      品之來源，自不能在自己販賣毒品犯行獲減輕或免除其刑
      之寬典；又例如供出自己販賣海洛因之來源而查獲其他正
      犯或共犯，亦僅能在自己該次購得之海洛因後，持該海洛
      因販賣予他人之販賣海洛因犯行部分獲減輕或免除其刑之
      寬典，而不能於自己其他次非持該次購來之海洛因所販賣
      予他人之販賣海洛因犯行獲減輕或免除其刑之寬典，其理
      亦明。再按「毒品危害防制條例第17條所謂供出毒品來源
      ，因而破獲者，係指具體提供毒品來源之資訊，使調查或
      偵查犯罪之公務員知悉而對之發動調查或偵查，並據以破
      獲者而言。依上揭法條之規定，既未明定以在司法警察（
      官）調查及檢察官偵查時供出為必要，則基於鼓勵具體提
      供其毒品上游資訊，以利追查，俾杜絕毒品蔓延與氾濫之
      目的，兼衡被告之權益，解釋上於事實審法院供出因而破
      獲者，仍有該條之適用。然因法院非屬偵查犯罪機關，被
      告在法院審判中供出毒品來源，僅在促使在場之檢察官知
      悉而發動偵查，或由法院依刑事訴訟法第241條之規定函
      送檢察官偵查，期能破獲毒品來源。基此，被告於審判中
      始供出毒品來源，倘已無從期待偵查機關在法院辯論終結
      前因而破獲，事實審法院對此不為調查，即難指為違法；
      如被告係於下級審或前審供出毒品來源時，事實審法院僅
      須於言詞辯論終結前調查被告之供出行為是否已破獲而符
      合減輕其刑之規定，以資審認」，最高法院98年臺上字第
      17 65號判決可資參照；再按毒品危害防制條例第17條第1
      項規定：「犯第四條至第八條、第十條或第十一條之罪，
      供出毒品來源，因而查獲其他正犯或共犯者，減輕或免除
      其刑」，故被告雖已供出毒品來源，仍須偵查機關因其供
      述而查獲其他正犯或共犯者，始應依該規定減輕或免除其
      刑，雖供出毒品來源，惟檢警機關並未因其供述而查獲，
      則法院未依上述規定減輕或免除其刑，於法尚無不合（最
      高法院99年臺上字第4785號判決亦採同旨）。
（二）查被告為警查獲後，雖曾向檢警供稱其毒品來源係向綽號
      「小貓」、「嫂子」、「小白」等人購入，然經檢警追查
      結果，並未查獲上開三人，此有臺灣臺中地方法院檢察署
      99年11月19日中檢輝有99偵4093字第147556號函附卷可稽
      （本院卷第68-1頁），即並無因被告供出本件如附表之販
      賣海洛因犯行之來源，因而查獲其他正犯之事，被告就附
      表之各該犯行自無毒品危害防制條例第17條第1項之供出
      毒品來源因而為警查獲其他共犯或正犯可言。
八、爰審酌被告販賣第一級毒品海洛因、第二級毒品甲基安非他
    命、轉讓第二級毒品甲基安非他命予他人，使購買者及受轉
    讓者施用毒品，導致他人身體及精神受損，戕害國人身體健
    康，危害社會治安，所生危害甚鉅，又其素行非佳，考量其
    販賣毒品之種類、對象、手段、次數、金額，及於本院審理
    中能坦承犯罪，犯後態度至屬良好等一切情狀，各量處如所
    示之刑，並定其應執行之刑。再公訴人雖認被告有犯罪習慣
    ，缺乏自律觀念，並請依刑法第90條之規定，於刑之執行前
    ，令入勞動場所強制工作3年，惟本院認為，本件被告販賣
    毒品營利，其期間自98年12月14日起至99年2月7日止，次數
    雖有31次，但每次販賣金額並不高等情狀，認被告尚無宣告
    強制工作之必要，併此敘明。
九、沒收部分：
（一）按毒品危害防制條例第4條所定之販賣毒品罪，行為人意
      圖營利而販入毒品，經多次賣出後，持有剩餘毒品為警查
      獲，其各次販賣毒品行為，固應併合處罰，然該持有剩餘
      毒品之低度行為，應僅為最後一次販賣毒品之高度行為所
      吸收，不另論罪，故就該查獲之剩餘毒品，祇能於最後一
      次販賣毒品罪項下宣告沒收銷燬，不得於各次販賣毒品罪
      項下逐一宣告沒收銷燬，再定其應執行之刑，否則即有適
      用法則不當之違誤（最高法院98年度臺上字第5104號判決
      要旨參照）。本案警方於99年2月10日11時在改制前之臺
      中縣東勢鎮○○街石山巷65號被告住處，扣得販賣第一級
      毒品海洛因後剩餘之海洛因7包（驗餘重量為15.51公克，
      該包裝袋7個因與海洛因相結合無從完全分離而應整體視
      為該毒品），被告持有剩餘毒品之低度行為，固為最後一
      次販賣毒品之高度行為所吸收，不另論罪，但該等查獲之
      剩餘毒品，顯係被告於最後一次販賣毒品之後所剩餘之毒
      品，係被告犯販賣第一級毒品後持有，應於如附表編號二
      四之所示之罪項下，依毒品危害防制條例第18條第1項前
      段規定宣告沒收銷燬之（包裝毒品之包裝袋7個，已難與
      毒品析離，應一併沒收銷燬）。至驗鑑耗用之毒品既已滅
      失，自無庸諭知沒收銷燬之。另扣案之夾鏈袋1包，係被
      告所有，亦據被告陳述在卷，且係預備供被告分裝毒品所
      用之物，亦應依刑法第38條第1項第2款規定諭知沒收。
（二）按所謂「其因犯罪所得之財物」，並不以當場搜獲扣押者
      為限；而販賣毒品所得之對價，不問其中何部分屬於成本
      ，何部分屬於犯罪所得之財物，應均予沒收，始與上開法
      條之規定符合；且因犯罪所得之財物，亦不能與正常營利
      事業計算營利所得之情形，相提並論（最高法院65年度第
      5次刑庭庭推總會議決議意旨參照）。然上開所稱因犯罪
      所得之財物，係以實際所得者為限，苟無所得或尚未取得
      者，即無從為沒收、追徵或以財產抵償之諭知（最高法院
      96年度臺上字第2331號判決可資參照）。查：
   1、被告所為除附表編號十四所示販賣第一級毒品犯行，依其
      交易狀況，業已收取除附表編號十四外之全部販毒對價，
      該等財物屬被告犯毒品危害防制條例第4條之罪所得之財
      物，應依毒品危害防制條例第19條第1項規定諭知沒收。
      其中附表除編號一為金錢以外之物，惟業經扣案，應予宣
      告沒收：而編號十四係未取得實際所得，無法就所得部分
      宣告沒收（詳如下述）；附表編號十三部分所得紅酒2瓶
      ，屬金錢以外之物，復未經扣案，如全部或一部不能沒收
      時，應追徵時價額；其餘所得為金錢部分，均未扣案，並
      應均諭知如全部或一部不能沒收時，以其財產抵償之。
   2、附表編號十四所示販毒對價1000元，因徐坤照賒欠未支付
      對價，依其二人交易狀態，被告迄未收取該對價金額，業
      據被告陳明在卷，核與證人於警詢及偵訊之證述相符，揆
      諸上揭說明，附表編號十四所示未收取之對價自無從為沒
      收之諭知，附此說明。
（三）按毒品危害防制條例第19條第1項所規定之沒收，固為刑
      法之特別規定，採義務沒收主義，但上開法條既無「不問
      屬於犯人與否，沒收之」之規定，仍應以該物品屬於犯人
      所有者為限，始應予以沒收，庶符沒收制度之基本原則（
      最高法院90年度臺上字第626號判決要旨參照）。
   1、門號0000000000號行動電話SIM卡，係被告販賣如附表編
      號一之毒品所得財物，應依毒品危害防制條例第19條第1
      項規定諭知沒收。又該SIM卡及其附著之行動電話1支（
      IMEI：000000000000000號），係屬於被告所有，且係供
      其為編號四、十五、十六、十七、十八、十九、二十、二
      一、二二、二三、二四、二五、二六、二七等案件販賣毒
      品所用之物，業據被告供承在卷，該SIM卡及行動電話，
      應依上開規定宣告沒收之。另門號0000000000、00000000
      00之SIM卡，據被告陳稱並非其所有，均為朋友所交付使
      用（本院卷第88頁），其非屬被告所有之物，該2張SIM卡
      自不得宣告沒收。而插用0000000000號SIM卡之行動電話
      （IMEI：000000000000000號）為被告所有，此據被告陳
      述明確（本院卷第88頁），且係用以供犯附表編號八之販
      賣毒品聯繫之用，該行動電話自應依毒品危害防制條例第
      19條第1項規定諭知沒收。而扣案行動電話中，並未發現
      插用0000000000SIM卡之行動電話，且無證據可資證明插
      用0000000000SIM卡之行動電話係被告所有之物，故該未
      扣案之行動電話爰不予宣告沒收，併此敘明。
   2、電子磅秤2臺為被告所有，且觀附表所示被告販賣之毒品
      ，均屬具體而特定，衡情自有使用電子磅秤之必要，而被
      告於本院亦自承電子磅秤是用來秤海洛因等情（本院卷第
      88  頁背面），是上開物品應依毒品危害防制條例第19條
      第1項規定宣告沒收。
（四）至於其餘扣案之愷他命1包（驗餘淨重0.5593公克）、安
      非他命吸食器1組、及另門號0000000000、0000000000、
      0000000000之SIM卡及其插用之行動電話，均查無證據足
      以證明前開物品與被告所為販賣附表所示之海洛因，或前
      開轉讓甲基安非他命與郭政忠之犯行有關，亦均非違禁物
      品，不予宣告沒收。
據上論結，應依刑事訴訟法第299條第1項前段，毒品危害防制條
例第4條第1項、第2項、第17條第2項、第18條第1項前段、第19
條第1項，藥事法第83條第1項，刑法第11條前段、第47條第1項
、第59條、第51條第5款、第9款、第38條第1項第2款，判決如主
文。
本案經檢察官戚瑛瑛到庭執行職務。
中    華    民    國  100    年    6    月    17    日
                  刑事第十五庭  審判長法  官  劉國賓
                                      法  官  柯雅惠
                                      法  官  鄭舜元
以上正本證明與原本無異。
如不服本判決應於收受判決後10日內向本院提出上訴書狀，並應
敘述具體理由；其未敘述上訴理由者，應於上訴期間屆滿後20日
內向本院補提理由書（均須按他造當事人之人數附繕本）「切勿
逕送上級法院」。
                                      書記官  張隆成
中    華    民    國  100    年    6    月    17    日
附表：
┌──┬───┬────┬────┬─────────┬────┬────────────┐
│編號│購毒者│交易時間│交易地點│毒品交易方式、種類│所犯法條│主文宣告罪名、主刑及從刑│
│    │姓名  │        │（改制後│、數量及金額      │        │                        │
│    │      │        │）      │                  │        │                        │
├──┼───┼────┼────┼─────────┼────┼────────────┤
│一  │李維琁│98年12月│臺中市大│李維琁於98年12月14│毒品危害│張益賓販賣第一級毒品，累│
│    │      │14日某時│甲區某處│日，在臺中市大甲區│防制條例│犯，處有期徒刑捌年，扣案│
│    │      │許      │        │某通訊行申辦門號  │第4條第1│電子磅秤貳臺沒收，販賣第│
│    │      │        │        │0000000000號行動電│項      │一級毒品所得財物00000000│
│    │      │        │        │話後，於同日某時，│        │35號行動電話SIM卡壹張沒 │
│    │      │        │        │在臺中市大甲區某處│        │收。                    │
│    │      │        │        │，持上開電話之SIM │        │                        │
│    │      │        │        │卡，向張益賓換取價│        │                        │
│    │      │        │        │值1000元之海洛因1 │        │                        │
│    │      │        │        │包                │        │                        │
├──┼───┼────┼────┼─────────┼────┼────────────┤
│二  │李維琁│98年12月│臺中市東│張益賓以其持用之  │毒品危害│張益賓販賣第一級毒品，累│
│    │      │28日9時 │勢區石城│0000000000號行動電│防制條例│犯，處有期徒刑捌年，扣案│
│    │      │15分許  │街石山巷│話與李維琁持用之  │第4條第1│電子磅秤貳臺沒收，未扣案│
│    │      │        │65號附近│0000000000號行動電│項      │販賣第一級毒品所得財物新│
│    │      │        │之土地公│話聯繫，約定於左列│        │臺幣壹仟元沒收，如全部或│
│    │      │        │廟      │時、地交易，由張益│        │一部不能沒收時，以其財產│
│    │      │        │        │賓販賣海洛因1包給 │        │抵償之。                │
│    │      │        │        │李維琁，並向李維琁│        │                        │
│    │      │        │        │收取1000元價金。  │        │                        │
├──┼───┼────┼────┼─────────┼────┼────────────┤
│三  │李維琁│98年12月│臺中市東│張益賓以其持用之  │毒品危害│張益賓販賣第一級毒品，累│
│    │      │30日15時│勢區某便│0000000000號行動電│防制條例│犯，處有期徒刑捌年，扣案│
│    │      │7分許   │利商店  │話與李維琁持用之  │第4條第1│電子磅秤貳臺沒收，未扣案│
│    │      │        │        │0000000000號行動電│項      │販賣第一級毒品所得財物新│
│    │      │        │        │話聯繫，約定於左列│        │臺幣壹仟參佰元沒收，如全│
│    │      │        │        │時、地交易，由張益│        │部或一部不能沒收時，以其│
│    │      │        │        │賓販賣價值為1300元│        │財產抵償之。            │
│    │      │        │        │之海洛因1包給李維 │        │                        │
│    │      │        │        │琁，並向李維琁收取│        │                        │
│    │      │        │        │1300元價金及半斤茶│        │                        │
│    │      │        │        │葉。              │        │                        │
├──┼───┼────┼────┼─────────┼────┼────────────┤
│四  │李維琁│99年1月 │臺中市東│張益賓以其持用之  │毒品危害│張益賓販賣第一級毒品，累│
│    │      │25日16時│勢區石城│0000000000號行動電│防制條例│犯，處有期徒刑捌年，扣案│
│    │      │2分許   │街石山巷│話與李維琁持用之  │第4條第1│0000000000號SIM卡壹張及 │
│    │      │        │65號附近│0000000000號行動電│項      │插用該SIM卡之行動電話壹 │
│    │      │        │之土地公│話聯繫，約定於左列│        │支（IMEI：00000000000000│
│    │      │        │廟      │時、地交易，由張益│        │4 號）、電子磅秤貳臺均沒│
│    │      │        │        │賓販賣海洛因1包給 │        │收。未扣案販賣第一級毒品│
│    │      │        │        │李維琁，價金為500 │        │所得財物新臺幣伍佰元沒收│
│    │      │        │        │元。              │        │，如全部或一部不能沒收時│
│    │      │        │        │                  │        │，以其財產抵償之。      │
├──┼───┼────┼────┼─────────┼────┼────────────┤
│五  │邱騰毅│98年12月│臺中市豐│陳志凱使用邱騰毅所│毒品危害│張益賓販賣第一級毒品，累│
│    │、陳志│25日0時 │原區朴子│有之0000000000號行│防制條例│犯，處有期徒刑捌年，扣案│
│    │凱    │58分許  │街某全家│動電話與張益賓使用│第4條第1│電子磅秤貳臺沒收，未扣案│
│    │      │        │便利商店│之0000000000號行動│項      │販賣第一級毒品所得財物新│
│    │      │        │        │電話聯繫後，約定於│        │臺幣壹仟元沒收，如全部或│
│    │      │        │        │左列時、地交易，由│        │一部不能沒收時，以其財產│
│    │      │        │        │張益賓販賣海洛因1 │        │抵償之。                │
│    │      │        │        │包給邱騰毅、陳志凱│        │                        │
│    │      │        │        │，二人則共同出資  │        │                        │
│    │      │        │        │1000元交給張益賓為│        │                        │
│    │      │        │        │價金。            │        │                        │
├──┼───┼────┼────┼─────────┼────┼────────────┤
│六  │邱騰毅│98年12月│臺中市石│由邱騰毅、陳志凱撥│毒品危害│張益賓販賣第一級毒品，累│
│    │、陳志│26日17時│岡區豐勢│打00000000號公用電│防制條例│犯，處有期徒刑捌年，扣案│
│    │凱    │23分許  │路旁之梅│話與張益賓持用之  │第4條第1│電子磅秤貳臺沒收，未扣案│
│    │      │        │子天橋下│0000000000號行動電│項      │販賣第一級毒品所得財物新│
│    │      │        │        │話連繫後，約定於左│        │臺幣伍佰元沒收，如全部或│
│    │      │        │        │列時、地交易，由張│        │一部不能沒收時，以其財產│
│    │      │        │        │益賓販賣海洛因1包 │        │抵償之。                │
│    │      │        │        │給邱騰毅、陳志凱，│        │                        │
│    │      │        │        │邱騰毅拿500元給陳 │        │                        │
│    │      │        │        │志凱後，由陳志凱將│        │                        │
│    │      │        │        │此500元交給張益賓 │        │                        │
│    │      │        │        │為價金。          │        │                        │
├──┼───┼────┼────┼─────────┼────┼────────────┤
│七  │陳志凱│98年12月│臺中市豐│由陳志凱撥打      │毒品危害│張益賓販賣第一級毒品，累│
│    │      │27日19時│原區朴子│00000000、00000000│防制條例│犯，處有期徒刑捌年，扣案│
│    │      │13分許  │街某全家│、00000000號公用電│第4條第1│電子磅秤貳臺沒收，未扣案│
│    │      │        │便利商店│話與張益賓持用之  │項      │販賣第一級毒品所得財物新│
│    │      │        │        │0000000000號行動電│        │臺幣伍佰元沒收，如全部或│
│    │      │        │        │話連繫後，約定於左│        │一部不能沒收時，以其財產│
│    │      │        │        │列時、地交易，由張│        │抵償之。                │
│    │      │        │        │益賓販賣海洛因1包 │        │                        │
│    │      │        │        │給陳志凱，陳志凱將│        │                        │
│    │      │        │        │500元之價金交給張 │        │                        │
│    │      │        │        │益賓。            │        │                        │
├──┼───┼────┼────┼─────────┼────┼────────────┤
│八  │邱騰毅│98年12月│臺中市東│陳志凱使用邱騰毅所│毒品危害│張益賓販賣第一級毒品，累│
│    │、陳志│29日13時│勢區石城│有之0000000000號行│防制條例│犯，處有期徒刑捌年，扣案│
│    │凱    │17分許  │街石山巷│動電話與張益賓使用│第4條第1│插用0000000000號SIM卡之 │
│    │      │        │65號附近│之0000000000號行動│項      │行動電話壹支（IMEI：3528│
│    │      │        │之土地公│電話聯繫後，約定於│        │00000000000號）、電子磅 │
│    │      │        │廟      │左列時、地交易，由│        │秤貳臺均沒收，未扣案販賣│
│    │      │        │        │張益賓販賣海洛因1 │        │第一級毒品所得財物新臺幣│
│    │      │        │        │包給邱騰毅、陳志凱│        │伍佰元沒收，如全部或一部│
│    │      │        │        │，二人則共同出資  │        │不能沒收時，以其財產抵償│
│    │      │        │        │500 元交給張益賓為│        │之。                    │
│    │      │        │        │價金。            │        │                        │
├──┼───┼────┼────┼─────────┼────┼────────────┤
│九  │邱騰毅│98年12月│臺中市石│陳志凱使用邱騰毅所│毒品危害│張益賓販賣第一級毒品，累│
│    │、陳志│29日22時│岡區社寮│有之0000000000號行│防制條例│犯，處有期徒刑捌年，扣案│
│    │凱    │51分許  │角之統一│動電話與張益賓使用│第4條第1│電子磅秤貳臺沒收，未扣案│
│    │      │        │便利商店│之0000000000號行動│項      │販賣第一級毒品所得財物新│
│    │      │        │        │電話聯繫後，約定於│        │臺幣壹仟元沒收，如全部或│
│    │      │        │        │左列時、地交易，由│        │一部不能沒收時，以其財產│
│    │      │        │        │張益賓販賣海洛因1 │        │抵償之。                │
│    │      │        │        │包給邱騰毅、陳志凱│        │                        │
│    │      │        │        │，二人則共同出資  │        │                        │
│    │      │        │        │1000元交給張益賓為│        │                        │
│    │      │        │        │價金。            │        │                        │
├──┼───┼────┼────┼─────────┼────┼────────────┤
│十  │邱騰毅│98年12月│臺中市東│陳志凱使用邱騰毅所│毒品危害│張益賓販賣第一級毒品，累│
│    │、陳志│30日14時│勢區石城│有之0000000000號行│防制條例│犯，處有期徒刑捌年，扣案│
│    │凱    │43分許  │街石山巷│動電話與張益賓使用│第4條第1│電子磅秤貳臺沒收，未扣案│
│    │      │        │65號附近│之0000000000號行動│項      │販賣第一級毒品所得財物新│
│    │      │        │空地    │電話聯繫後，約定於│        │臺幣伍佰元沒收，如全部或│
│    │      │        │        │左列時、地交易，由│        │一部不能沒收時，以其財產│
│    │      │        │        │張益賓販賣海洛因1 │        │抵償之。                │
│    │      │        │        │包給邱騰毅、陳志凱│        │                        │
│    │      │        │        │，二人則共同出資  │        │                        │
│    │      │        │        │500元交給張益賓為 │        │                        │
│    │      │        │        │價金。            │        │                        │
├──┼───┼────┼────┼─────────┼────┼────────────┤
│十一│邱騰毅│98年12月│臺中市東│邱騰毅使用00000000│毒品危害│張益賓販賣第一級毒品，累│
│    │      │31日20時│勢區石城│05號行動電話與張益│防制條例│犯，處有期徒刑捌年，扣案│
│    │      │5分許   │街石山巷│賓使用之0000000000│第4條第1│電子磅秤貳臺沒收，未扣案│
│    │      │        │65號附近│號行動電話聯繫後，│項      │販賣第一級毒品所得財物新│
│    │      │        │空地    │約定於左列時、地交│        │臺幣伍佰元沒收，如全部或│
│    │      │        │        │易，由張益賓販賣海│        │一部不能沒收時，以其財產│
│    │      │        │        │洛因1包給邱騰毅， │        │抵償之。                │
│    │      │        │        │邱騰毅則交付500元 │        │                        │
│    │      │        │        │價金給張益賓。    │        │                        │
├──┼───┼────┼────┼─────────┼────┼────────────┤
│十二│陳志凱│99年1月1│臺中市東│陳志凱使用邱騰毅所│毒品危害│張益賓販賣第一級毒品，累│
│    │      │日23時2 │勢區石城│有之0000000000號行│防制條例│犯，處有期徒刑捌年，扣案│
│    │      │分許    │街石山巷│動電話與張益賓使用│第4條第1│電子磅秤貳臺沒收，未扣案│
│    │      │        │65號附近│之0000000000號行動│項      │販賣第一級毒品所得財物新│
│    │      │        │空地    │電話聯繫後，約定於│        │臺幣伍佰元沒收，如全部或│
│    │      │        │        │左列時、地交易，由│        │一部不能沒收時，以其財產│
│    │      │        │        │張益賓販賣海洛因1 │        │抵償之。                │
│    │      │        │        │包給陳志凱，陳志凱│        │                        │
│    │      │        │        │則交付500元給張益 │        │                        │
│    │      │        │        │賓為價金。        │        │                        │
├──┼───┼────┼────┼─────────┼────┼────────────┤
│十三│徐坤照│99年1月4│臺中市石│徐坤照使用00000000│毒品危害│張益賓販賣第一級毒品，累│
│    │      │日10時20│岡區石岡│15號行動電話與張益│防制條例│犯，處有期徒刑捌年，扣案│
│    │      │分許    │水壩附近│賓使用之0000000000│第4條第1│電子磅秤貳臺沒收，未扣案│
│    │      │        │之橋邊  │號行動電話聯繫後，│項      │販賣第一級毒品所得財物紅│
│    │      │        │        │約定於左列時、地交│        │酒貳瓶沒收，如全部或一部│
│    │      │        │        │易，由張益賓販賣價│        │不能沒收時，應追徵其價額│
│    │      │        │        │值1000元之海洛因1 │        │。                      │
│    │      │        │        │包給徐坤照，徐坤照│        │                        │
│    │      │        │        │則交付紅酒二瓶給張│        │                        │
│    │      │        │        │益賓為代價。      │        │                        │
├──┼───┼────┼────┼─────────┼────┼────────────┤
│十四│徐坤照│99年1月4│臺中市石│徐坤照使用00000000│毒品危害│張益賓販賣第一級毒品，累│
│    │      │日11時4 │岡區石岡│15號行動電話與張益│防制條例│犯，處有期徒刑捌年，扣案│
│    │      │分許    │水壩附近│賓使用之0000000000│第4條第1│電子磅秤貳臺沒收。      │
│    │      │        │之橋邊  │號行動電話聯繫後，│項      │                        │
│    │      │        │        │約定於左列時、地交│        │                        │
│    │      │        │        │易，由張益賓販賣價│        │                        │
│    │      │        │        │值1000元之海洛因1 │        │                        │
│    │      │        │        │包給徐坤照，徐坤照│        │                        │
│    │      │        │        │則暫行積欠價金未交│        │                        │
│    │      │        │        │付。              │        │                        │
├──┼───┼────┼────┼─────────┼────┼────────────┤
│十五│李侑任│99年1月 │臺中市東│李侑任使用00000000│毒品危害│張益賓販賣第一級毒品，累│
│    │      │28日21時│勢區與石│25號行動電話與張益│防制條例│犯，處有期徒刑捌年，扣案│
│    │      │38分許  │岡區交界│賓使用之0000000000│第4條第1│0000000000號SIM卡壹張及 │
│    │      │        │之橋上  │號行動電話聯繫後，│項      │插用該SIM卡之行動電話壹 │
│    │      │        │        │約定於左列時、地交│        │支（IMEI：00000000000000│
│    │      │        │        │易，由張益賓販賣海│        │4 號）、電子磅秤貳臺均沒│
│    │      │        │        │洛因1包給李侑任， │        │收。未扣案販賣第一級毒品│
│    │      │        │        │李侑任則交付500元 │        │所得財物新臺幣伍佰元沒收│
│    │      │        │        │價金給張益賓委託交│        │，如全部或一部不能沒收時│
│    │      │        │        │貨之不詳姓名年籍友│        │，以其財產抵償之。      │
│    │      │        │        │人。              │        │                        │
├──┼───┼────┼────┼─────────┼────┼────────────┤
│十六│李侑任│99年1月 │臺中市東│李侑任使用00000000│毒品危害│張益賓販賣第一級毒品，累│
│    │      │28日22時│勢區與石│25號行動電話與張益│防制條例│犯，處有期徒刑捌年，扣案│
│    │      │32分許  │岡區交界│賓使用之0000000000│第4條第1│0000000000號SIM卡壹張及 │
│    │      │        │之橋上  │號行動電話聯繫後，│項      │插用該SIM卡之行動電話壹 │
│    │      │        │        │約定於左列時、地交│        │支（IMEI：00000000000000│
│    │      │        │        │易，由張益賓販賣海│        │4 號）、電子磅秤貳臺均沒│
│    │      │        │        │洛因1包給李侑任， │        │收。未扣案販賣第一級毒品│
│    │      │        │        │李侑任則交付1000元│        │所得財物新臺幣壹仟元沒收│
│    │      │        │        │價金給張益賓。    │        │，如全部或一部不能沒收時│
│    │      │        │        │                  │        │，以其財產抵償之。      │
├──┼───┼────┼────┼─────────┼────┼────────────┤
│十七│李侑任│99年1月 │臺中市東│李侑任使用00000000│毒品危害│張益賓販賣第一級毒品，累│
│    │      │29日19時│勢區與石│38號行動電話與張益│防制條例│犯，處有期徒刑捌年，扣案│
│    │      │53分許  │岡區交界│賓使用之0000000000│第4條第1│0000000000號SIM卡壹張及 │
│    │      │        │之橋上  │號行動電話聯繫後，│項      │插用該SIM卡之行動電話壹 │
│    │      │        │        │約定於左列時、地交│        │支（IMEI：00000000000000│
│    │      │        │        │易，由張益賓販賣海│        │4 號）、電子磅秤貳臺均沒│
│    │      │        │        │洛因1包給李侑任， │        │收。未扣案販賣第一級毒品│
│    │      │        │        │李侑任則交付500元 │        │所得財物新臺幣伍佰元沒收│
│    │      │        │        │價金給張益賓。    │        │，如全部或一部不能沒收時│
│    │      │        │        │                  │        │，以其財產抵償之。      │
├──┼───┼────┼────┼─────────┼────┼────────────┤
│十八│李侑任│99年1月 │臺中市東│李侑任使用00000000│毒品危害│張益賓販賣第一級毒品，累│
│    │      │29日20時│勢區石城│38號行動電話與張益│防制條例│犯，處有期徒刑捌年，扣案│
│    │      │23分許  │街石山巷│賓使用之0000000000│第4條第1│0000000000號SIM卡壹張及 │
│    │      │        │65號附近│號行動電話聯繫後，│項      │插用該SIM卡之行動電話壹 │
│    │      │        │之土地公│約定於左列時、地交│        │支（IMEI：00000000000000│
│    │      │        │廟      │易，由張益賓販賣海│        │4 號）、電子磅秤貳臺均沒│
│    │      │        │        │洛因1包給李侑任， │        │收。未扣案販賣第一級毒品│
│    │      │        │        │李侑任則交付500元 │        │所得財物新臺幣伍佰元沒收│
│    │      │        │        │價金給張益賓。    │        │，如全部或一部不能沒收時│
│    │      │        │        │                  │        │，以其財產抵償之。      │
├──┼───┼────┼────┼─────────┼────┼────────────┤
│十九│李侑任│99年1月3│臺中市東│李侑任使用00000000│毒品危害│張益賓販賣第一級毒品，累│
│    │      │0日15時 │勢區石城│38號行動電話與張益│防制條例│犯，處有期徒刑捌年，扣案│
│    │      │48分許  │街石山巷│賓使用之0000000000│第4條第1│0000000000號SIM卡壹張及 │
│    │      │        │65號附近│號行動電話聯繫後，│項      │插用該SIM卡之行動電話壹 │
│    │      │        │之土地公│約定於左列時、地交│        │支（IMEI：00000000000000│
│    │      │        │廟      │易，由張益賓販賣海│        │4 號）、電子磅秤貳臺均沒│
│    │      │        │        │洛因1包給李侑任， │        │收。未扣案販賣第一級毒品│
│    │      │        │        │李侑任則交付500元 │        │所得財物新臺幣伍佰元沒收│
│    │      │        │        │價金給張益賓。    │        │，如全部或一部不能沒收時│
│    │      │        │        │                  │        │，以其財產抵償之。      │
├──┼───┼────┼────┼─────────┼────┼────────────┤
│二十│李侑任│99年1月 │臺中市東│李侑任使用00000000│毒品危害│張益賓販賣第一級毒品，累│
│    │      │31日19時│勢區與石│38號行動電話與張益│防制條例│犯，處有期徒刑捌年，扣案│
│    │      │4分許   │岡區交界│賓使用之0000000000│第4條第1│0000000000號SIM卡壹張及 │
│    │      │        │之橋上  │號行動電話聯繫後，│項      │插用該SIM卡之行動電話壹 │
│    │      │        │        │約定於左列時、地交│        │支（IMEI：00000000000000│
│    │      │        │        │易，由張益賓販賣海│        │4 號）、電子磅秤貳臺均沒│
│    │      │        │        │洛因1包給李侑任， │        │收。未扣案販賣第一級毒品│
│    │      │        │        │李侑任則交付500元 │        │所得財物新臺幣伍佰元沒收│
│    │      │        │        │價金給張益賓。    │        │，如全部或一部不能沒收時│
│    │      │        │        │                  │        │，以其財產抵償之。      │
├──┼───┼────┼────┼─────────┼────┼────────────┤
│二一│李侑任│99年2月1│臺中市東│李侑任使用00000000│毒品危害│張益賓販賣第一級毒品，累│
│    │      │日15時42│勢區石城│38、0000000000號行│防制條例│犯，處有期徒刑捌年，扣案│
│    │      │分許    │街石山巷│動電話與張益賓使用│第4條第1│0000000000號SIM卡壹張及 │
│    │      │        │65號附近│之0000000000號行動│項      │插用該SIM卡之行動電話壹 │
│    │      │        │之土地公│電話聯繫後，約定於│        │支（IMEI：00000000000000│
│    │      │        │廟廣場  │左列時、地交易，由│        │4 號）、電子磅秤貳臺均沒│
│    │      │        │        │張益賓販賣海洛因1 │        │收。未扣案販賣第一級毒品│
│    │      │        │        │包給李侑任，李侑任│        │所得財物新臺幣伍佰元沒收│
│    │      │        │        │則交付500元價金給 │        │，如全部或一部不能沒收時│
│    │      │        │        │張益賓。          │        │，以其財產抵償之。      │
├──┼───┼────┼────┼─────────┼────┼────────────┤
│二二│李侑任│99年2月 │臺中市國│李侑任使用00000000│毒品危害│張益賓販賣第一級毒品，累│
│    │      │3日19時 │道四號之│38號行動電話與張益│防制條例│犯，處有期徒刑捌年，扣案│
│    │      │52分許  │某全國加│賓使用之0000000000│第4條第1│0000000000號SIM卡壹張及 │
│    │      │        │油站前  │號行動電話聯繫後，│項      │插用該SIM卡之行動電話壹 │
│    │      │        │        │約定於左列時、地交│        │支（IMEI：00000000000000│
│    │      │        │        │易，由張益賓販賣海│        │4 號）、電子磅秤貳臺均沒│
│    │      │        │        │洛因1包給李侑任， │        │收。未扣案販賣第一級毒品│
│    │      │        │        │李侑任則交付500元 │        │所得財物新臺幣伍佰元沒收│
│    │      │        │        │價金給張益賓。    │        │，如全部或一部不能沒收時│
│    │      │        │        │                  │        │，以其財產抵償之。      │
├──┼───┼────┼────┼─────────┼────┼────────────┤
│二三│李侑任│99年2月 │臺中市東│李侑任使用00000000│毒品危害│張益賓販賣第一級毒品，累│
│    │      │4日19時 │勢區石城│38號行動電話與張益│防制條例│犯，處有期徒刑捌年，扣案│
│    │      │36分許  │街石山巷│賓使用之0000000000│第4條第1│0000000000號SIM卡壹張及 │
│    │      │        │65號附近│號行動電話聯繫後，│項      │插用該SIM卡之行動電話壹 │
│    │      │        │之土地公│約定於左列時、地交│        │支（IMEI：00000000000000│
│    │      │        │廟      │易，由張益賓販賣海│        │4 號）、電子磅秤貳臺均沒│
│    │      │        │        │洛因1包給李侑任， │        │收。未扣案販賣第一級毒品│
│    │      │        │        │李侑任則交付1000元│        │所得財物新臺幣壹仟元沒收│
│    │      │        │        │價金給張益賓。    │        │，如全部或一部不能沒收時│
│    │      │        │        │                  │        │，以其財產抵償之。      │
├──┼───┼────┼────┼─────────┼────┼────────────┤
│二四│李侑任│99年2月 │臺中市東│李侑任使用00000000│毒品危害│張益賓販賣第一級毒品，累│
│    │      │7日14時 │勢區與石│38號行動電話與張益│防制條例│犯，處有期徒刑捌年，扣案│
│    │      │50分許  │岡區交界│賓使用之0000000000│第4條第1│之第一級毒品海洛因柒包（│
│    │      │        │之橋上  │號行動電話聯繫後，│項      │合計驗餘淨重拾伍點伍壹公│
│    │      │        │        │約定於左列時、地交│        │克）沒收銷燬之。扣案0989│
│    │      │        │        │易，由張益賓販賣海│        │456135號SIM卡壹張及插用 │
│    │      │        │        │洛因1包給李侑任， │        │該SIM卡之行動電話壹支（ │
│    │      │        │        │李侑任則交付500元 │        │IMEI：000000000000000號 │
│    │      │        │        │價金給張益賓。    │        │）、電子磅秤貳臺、塑膠夾│
│    │      │        │        │                  │        │鏈袋壹包均沒收。未扣案販│
│    │      │        │        │                  │        │賣第一級毒品所得財物新臺│
│    │      │        │        │                  │        │幣伍佰元沒收，如全部或一│
│    │      │        │        │                  │        │部不能沒收時，以其財產抵│
│    │      │        │        │                  │        │償之。                  │
├──┼───┼────┼────┼─────────┼────┼────────────┤
│二五│余鎮甫│99年1月 │臺中市東│余鎮甫使用00000000│毒品危害│張益賓販賣第一級毒品，累│
│    │      │29日13時│勢區與石│83號行動電話與張益│防制條例│犯，處有期徒刑捌年，扣案│
│    │      │20分許  │岡區交界│賓使用之0000000000│第4條第1│0000000000號SIM卡壹張及 │
│    │      │        │之橋上  │號行動電話聯繫後，│項      │插用該SIM卡之行動電話壹 │
│    │      │        │        │約定於左列時、地交│        │支（IMEI：00000000000000│
│    │      │        │        │易，由張益賓販賣海│        │4 號）、電子磅秤貳臺均沒│
│    │      │        │        │洛因1包給余鎮甫， │        │收。未扣案販賣第一級毒品│
│    │      │        │        │余鎮甫則交付500元 │        │所得財物新臺幣伍佰元沒收│
│    │      │        │        │價金給張益賓。    │        │，如全部或一部不能沒收時│
│    │      │        │        │                  │        │，以其財產抵償之。      │
├──┼───┼────┼────┼─────────┼────┼────────────┤
│二六│徐梓欽│99年1月 │臺中市東│徐梓欽使用00000000│毒品危害│張益賓販賣第一級毒品，累│
│    │      │28日15時│勢區河堤│97號行動電話與張益│防制條例│犯，處有期徒刑捌年，扣案│
│    │      │42分許  │公園旁之│賓使用之0000000000│第4條第1│0000000000號SIM卡壹張及 │
│    │      │        │麥當勞速│號行動電話聯繫後，│項      │插用該SIM卡之行動電話壹 │
│    │      │        │食店    │約定於左列時、地交│        │支（IMEI：00000000000000│
│    │      │        │        │易，由張益賓販賣海│        │4 號）、電子磅秤貳臺均沒│
│    │      │        │        │洛因1包給徐梓欽， │        │收。未扣案販賣第一級毒品│
│    │      │        │        │徐梓欽則交付1000元│        │所得財物新臺幣壹仟元沒收│
│    │      │        │        │價金給張益賓。    │        │，如全部或一部不能沒收時│
│    │      │        │        │                  │        │，以其財產抵償之。      │
├──┼───┼────┼────┼─────────┼────┼────────────┤
│二七│張雅琪│99年1月 │臺中市東│張雅琪使用00000000│毒品危害│張益賓販賣第二級毒品，累│
│    │      │22日18時│勢區石城│06號行動電話與張益│防制條例│犯，處有期徒刑肆年，扣案│
│    │      │50分許  │街石山巷│賓使用之0000000000│第4條第2│0000000000號SIM卡壹張及 │
│    │      │        │65號附近│號行動電話聯繫後，│項      │插用該SIM卡之行動電話壹 │
│    │      │        │之馬路上│約定於左列時、地交│        │支（IMEI：00000000000000│
│    │      │        │        │易，由張益賓販賣甲│        │4 號）沒收。未扣案販賣第│
│    │      │        │        │基安非他命1包給張 │        │二級毒品所得財物新臺幣壹│
│    │      │        │        │雅琪，張雅琪則交付│        │仟元沒收，如全部或一部不│
│    │      │        │        │1000元價金給張益賓│        │能沒收時，以其財產抵償之│
│    │      │        │        │。                │        │。                      │
├──┼───┼────┼────┼─────────┼────┼────────────┤
│二八│李功閔│98年12月│臺中市東│李功閔使用00000000│毒品危害│張益賓販賣第一級毒品，累│
│    │      │30日15時│勢區某大│37號行動電話與張益│防制條例│犯，處有期徒刑捌年，扣案│
│    │      │32分許  │賣場門口│賓使用之0000000000│第4條第1│電子磅秤貳臺沒收，未扣案│
│    │      │        │前      │號行動電話聯繫後，│項      │販賣第一級毒品所得財物新│
│    │      │        │        │約定於左列時、地交│        │臺幣貳仟元沒收，如全部或│
│    │      │        │        │易，由張益賓販賣海│        │一部不能沒收時，以其財產│
│    │      │        │        │洛因1包給李功閔， │        │抵償之。                │
│    │      │        │        │李功閔則交付2000元│        │                        │
│    │      │        │        │價金給張益賓同車之│        │                        │
│    │      │        │        │不詳姓名年籍友人。│        │                        │
├──┼───┼────┼────┼─────────┼────┼────────────┤
│二九│李功閔│99年1月 │臺中市豐│李功閔使用00000000│毒品危害│張益賓販賣第一級毒品，累│
│    │      │3日21時 │原區、東│37號行動電話與張益│防制條例│犯，處有期徒刑捌年，扣案│
│    │      │5分許   │勢區與石│賓使用之0000000000│第4條第1│電子磅秤貳臺沒收，未扣案│
│    │      │        │岡區交界│號行動電話聯繫後，│項      │販賣第一級毒品所得財物新│
│    │      │        │之橋上  │約定於左列時、地交│        │臺幣壹仟元沒收，如全部或│
│    │      │        │        │易，由張益賓販賣海│        │一部不能沒收時，以其財產│
│    │      │        │        │洛因1包給李功閔， │        │抵償之。                │
│    │      │        │        │李功閔則交付1000元│        │                        │
│    │      │        │        │價金給張益賓。    │        │                        │
├──┼───┼────┼────┼─────────┼────┼────────────┤
│三十│李功閔│99年1月4│張益賓住│李功閔使用00000000│毒品危害│張益賓販賣第一級毒品，累│
│    │      │日11時48│處附近之│37號行動電話與張益│防制條例│犯，處有期徒刑捌年，扣案│
│    │      │分許    │廣場    │賓使用之0000000000│第4條第1│電子磅秤貳臺沒收，未扣案│
│    │      │        │        │號行動電話聯繫後，│項      │販賣第一級毒品所得財物新│
│    │      │        │        │約定於左列時、地交│        │臺幣伍佰元沒收，如全部或│
│    │      │        │        │易，由張益賓販賣海│        │一部不能沒收時，以其財產│
│    │      │        │        │洛因1包給李功閔， │        │抵償之。                │
│    │      │        │        │李功閔則交付500元 │        │                        │
│    │      │        │        │價金給張益賓。    │        │                        │
├──┼───┼────┼────┼─────────┼────┼────────────┤
│三一│李功閔│99年1月4│臺中市豐│李功閔使用00000000│毒品危害│張益賓販賣第一級毒品，累│
│    │      │日16時28│原區朴子│37號行動電話與張益│防制條例│犯，處有期徒刑捌年，扣案│
│    │      │分許    │街附近之│賓使用之0000000000│第4條第1│電子磅秤貳臺沒收，未扣案│
│    │      │        │金紙大賣│號行動電話聯繫後，│項      │販賣第一級毒品所得財物新│
│    │      │        │場      │約定於左列時、地交│        │臺幣壹仟元沒收，如全部或│
│    │      │        │        │易，由張益賓販賣海│        │一部不能沒收時，以其財產│
│    │      │        │        │洛因1包給李功閔， │        │抵償之。                │
│    │      │        │        │李功閔則交付1000元│        │                        │
│    │      │        │        │價金給張益賓。    │        │                        │
└──┴───┴────┴────┴─────────┴────┴────────────┘